臺灣板橋地方法院刑事判決　　　　　　　　　　　　　九十三年度易字第三八九號
　　公　訴　人　臺灣板橋地方法院檢察署檢察官評股
　　被　　　告　甲○○
右列被告因毒品危害防制條例案件，經檢察官提起公訴（九十三年度核退毒偵字第一
二一號），被告於準備程序進行中就被訴事實為有罪之陳述，經告知簡式審判程序之
旨，並聽取當事人之意見後，本院裁定由受命法官獨任進行簡式審判程序，判決如左
：
    主  文
甲○○連續施用第二級毒品，累犯，處有期徒刑陸月，如易科罰金，以佰元折算壹
日。
扣案之第二級安非他命貳包（毛重壹點柒公克、淨重壹點公克）沒收銷燬及吸食器
壹組沒收。
    事  實
一、甲○○前因施用毒品案件，經本院裁定應送勒戒處所觀察、勒戒後，認無繼續施
    用毒品傾向，由本院以八十七年度易字第二二四六號判決判處免刑確定，又因施
    用毒品案件，經本院以八十八年度毒聲字第五九九一號裁定應送勒戒處所觀察、
    勒戒後，認有繼續施用毒品傾向，再經本院以八十八年度毒聲字第六三四二號裁
    定令入戒治處所施以強制戒治一年，並經臺灣板橋地方法院檢察署檢察官以八十
    九年度毒偵字第七三一０號提起公訴，由本院以八十九年度易字第四六八二號判
    決判處有期徒刑六月確定，復因施用毒品案件，經本院以九十年度毒聲字第四六
    八號裁定令入戒治處所施以強制戒治一年，並經臺灣板橋地方法院檢察署檢察官
    提起公訴（八十九年度毒偵字第七二０六號），由本院以九十年度易字第九九一
    號判決判處有期徒刑十月確定，而上開二罪刑，並經本院以九十年度聲字第二六
    一０號裁定定應執行有期徒刑一年二月確定，而於九十二年四月二十二日縮刑期
    滿執行完畢，猶未思悔改，明知安非他命係毒品危害防制條例所明定之第二級毒
    品，不得施用及持有，竟基於施用第二級毒品之概括犯意，自九十三年一月一日
    起至同年一月十日止，在臺北縣林口鄉某處，連續非法施用第二級毒品安非他命
    多次，嗣於同年一月十日二十三時許，在臺北縣林口鄉○○路三十號前為警查獲
    ，並當場扣得第二級毒品安非他命二包（毛重一點七公克、淨重一點三公克）及
    吸食器一組。
二、案經臺北市政府警察局大安分局報請臺灣板橋地方法院檢察署檢察官偵查起訴。
    理  由
一、訊據被告甲○○坦承於右揭時、地連續非法施用第二級毒品安非他命之事實，而
    其於九十三年一月十日為警查獲後所採集尿液，經送請臺灣尖端先進生技醫藥股
    份有限公司濫用藥物檢驗中心鑑驗結果，認該尿液呈甲基安非他命陽性反應，有
    該檢驗中心濫用藥物檢驗報告一紙在卷可稽，並有被告所持有之第二級安非他命
    二包（經臺北市政府警察局大安分局檢驗結果確屬第二級毒品安非他命，有該分
    局初步檢驗報告單一紙附卷可稽）及安非他命吸食器一組扣案可證，足認被告之
    自白與事實相符，為可採信。而被告前因施用毒品案件，經本院裁定應送勒戒處
    所觀察、勒戒後，認無繼續施用毒品傾向，由本院以八十七年度易字第二二四六
    號判決判處免刑確定，又因施用毒品案件，經本院以八十八年度毒聲字第五九九
    一號裁定應送勒戒處所觀察、勒戒後，認有繼續施用毒品傾向，再經本院以八十
    八年度毒聲字第六三四二號裁定令入戒治處所施以強制戒治一年，並經臺灣板橋
    地方法院檢察署檢察官以八十九年度毒偵字第七三一０號提起公訴，由本院以八
    十九年度易字第四六八二號判決判處有期徒刑六月確定，復因施用毒品案件，經
    本院以九十年度毒聲字第四六八號裁定令入戒治處所施以強制戒治一年，並經臺
    灣板橋地方法院檢察署檢察官提起公訴（八十九年度毒偵字第七二０六號），由
    本院以九十年度易字第九九一號判決判處有期徒刑十月確定之事實，有臺灣高等
    法院被告全國前案紀錄表、前開本院九十年度易字第九九一號、八十七年度易字
    第二二四六號刑事判決、本院八十七年度易字第二二四六號刑事裁定及臺灣板橋
    地方法院檢察署八十九年度毒偵字第七三一０號起訴書等在卷可查，被告再犯本
    件施用第二級毒品犯行，事證明確，其犯行堪以認定。
二、核被告所為，係犯毒品危害防制條例第十條第二項之施用第二級毒品罪，其持有
    安非他命之低度行為，應為其施用安非他命之高度行為所吸收，不另論罪。又其
    先後多次施用第二級毒品犯行，時間緊接，所犯係構成要件相同之罪名，顯係出
    於概括犯意為之，為連續犯，應依刑法第五十六條之規定以一罪論，並加重其刑
    。查被告曾有如事實欄所載刑之執行紀錄，有臺灣高等法院被告全國前案紀錄表
    在卷可憑，其受有期徒刑執行完畢五年以內再犯本件有期徒刑以上之罪，為累犯
    ，依刑法第四十七條、第七十條之規定遞加重其刑。爰審酌被告之素行、犯罪動
    機、目的、所生危害及犯後態度等一切情狀，量處如主文所示之刑，並諭知易科
    罰金之折算標準。
三、扣案之第二級安非他命二包（毛重一點七公克、淨重一點三公克），係查獲之毒
    品，屬毒品危害防制條例所定之違禁物，爰依同條例第十八條第一項前段規定，
    不問屬於犯人與否，沒收銷燬之。另扣案之安非他命吸食器一組，為被告所有而
    供施用安非他命所用之物，業據其於警訊時供明在卷，應依刑法第三十八條第一
    項第二款之規定沒收。
據上論斷，應依刑事訴訟法第二百九十九條第一項，毒品危害防制條例第十條第二項
、第十八條第一項前段，刑法第十一條前段、第五十六條、第四十七條、第四十一條
第一項前段、第三十八條第一項第二款，判決如主文。
本案經檢察官乙○○到庭執行職務。
中      華      民      國      九十三     年     六    月      十     日
                                  臺灣板橋地方法院刑事第一庭
                                            法官  李  幼  妃
右正本證明與原本無異。
如不服本判決，應於判決送達後十日內，向本院提出上訴狀。
                                          書記官  強  梅  芳
中      華      民      國      九十三     年     六    月      十四   日
附錄本案論罪科刑法條全文
毒品危害防制條例第十條
施用第一級毒品者，處六月以上五年以下有期徒刑。
施用第二級毒品者，處三年以下有期徒刑。
